最　高　行　政　法　院　裁　定
　　　　　　　　　　　　　　　　　　 96年度裁字第02993號
上　訴　人　承洋股份有限公司
代　表　人　甲○○
訴訟代理人　劉興源　律師
被 上訴 人　財政部基隆關稅局
代　表　人　丘　欣
上列當事人間因進口貨物繳驗不實發票事件，上訴人對於中華民
國95年9月13日臺北高等行政法院95年度訴字第245號判決，提起
上訴，本院裁定如下：
　　主  文
上訴駁回。
上訴審訴訟費用由上訴人負擔。
　　理  由
按對於高等行政法院判決之上訴，非以其違背法令為理由，不得
為之，行政訴訟法第242條定有明文。依同法第243條第1項規定
，判決不適用法規或適用不當者，為違背法令；而判決有同條第
2項所列各款情形之一者，為當然違背法令。是當事人對於高等
行政法院判決上訴，如依行政訴訟法第243條第1項規定，以高等
行政法院判決有不適用法規或適用不當為理由時，其上訴狀或理
由書應有具體之指摘，並揭示該法規之條項或其內容；若係成文
法以外之法則，應揭示該法則之旨趣；倘為司法院解釋或本院之
判例，則應揭示該判解之字號或其內容。如以行政訴訟法第243
條第2項所列各款情形為理由時，其上訴狀或理由書，應揭示合
於該條項各款之事實。上訴狀或理由書如未依此項方法表明，或
其所表明者與上開法條規定不合時，即難認為已對高等行政法院
判決之違背法令有具體之指摘，其上訴自難認為合法。本件上訴
人對於高等行政法院判決上訴，雖以該判決違背法令為理由，惟
查上訴人在原審之各項主張如何不足採，原判決均已詳為論斷，
並無不合。核其上訴理由狀所載內容，係就原審取捨證據、認定
事實之職權行使所論斷：以上訴人民國92年6月3日至同年月18日
間分別委由新中旅通運公司報運進口日本產製曳引車（EXR52DZ
）各乙批（報單號碼：第AW/D2/92/295A/0153、AW/D2/92/295A/
0139、AW/D2/92/295A/0134號），原申報價格均為CIF JPY 2,00
0,000/UNIT，經被上訴人多方查證，及依驗估處複核結果，查得
上訴人涉有繳驗不實發票，偷漏稅款情事，來貨均改按CIF JPY
4,800,000/UNIT價格核估，並依行為時海關緝私條例第37條第1
項第3款規定，酌情分別處所漏進口稅額2倍之罰鍰計新臺幣（以
下同）6,099,968元/5,551,508元/6,785,178元、依貨物稅條例
第32條第10款處所漏貨物稅額5倍之罰鍰計8,469,800元/7,708,3
00元/9,421,300元、依加值型及非加值型營業稅法第51條處所漏
營業稅額3倍之罰鍰計1,948,000元/1,772,900元/2,166,900元、
依海關緝私條例第44條及貿易法第21條追徵所漏進口稅費計5,39
6,740元/4,911,510元/6,002,958元（包括進口稅3,049,984元/2
,775,754元/3,392,589元、貨物稅1,693,977元/1,541,669元/1,
884,263元、營業稅649,358元/590,973元/722,301元、推廣貿易
服務費3,421元/3,114元/3,805元），並無違誤等情，指摘其為
不當，並就原審已論斷者，泛言未論斷，或就原審所為論斷，泛
言其論斷矛盾，或就原審依已查得多項資料論斷，泛謂違反證據
法則，而非具體表明合於不適用法規、適用法規不當、或行政訴
訟法第243條第2項所列各款之情形，難認對該判決之如何違背法
令已有具體之指摘。依首揭說明，應認其上訴為不合法。
據上論結，本件上訴為不合法，依行政訴訟法第249條第1項前段
、第104條、民事訴訟法第95條、第78條，裁定如主文。
中　　華　　民　　國　　96　　年　　11　　月　　23　　日
                    最高行政法院第五庭
                        審判長法官　林　茂　權
                              法官  鄭　小  康
                              法官  鄭　忠　仁
                              法官　黃　本　仁
                              法官　吳　東　都
以  上  正  本  證  明  與  原  本  無  異
中　　華　　民　　國　　96　　年　　11　　月　　23　　日
　　　　　　　　　　　　　　　書記官　彭　秀　玲
